【裁判字號】    98,破抗,3
【裁判日期】    980224
【裁判案由】    破　　產
【裁判全文】
臺灣高等法院臺中分院民事裁定  98年度破抗字第3號
抗  告  人  峰記工業股份有限公司（即破產人）
法定代理人  酉○○改名林泓彰.
相  對  人  峰記工業股份有限公司破產管理人廖本揚律師
相  對  人  光信電機有限公司
法定代理人  癸○○
相  對  人  川立工業社
法定代理人  Ｏ○○
相  對  人  鴻圖紙器有限公司
法定代理人  Ａ○○
相  對  人  輝寶實業有限公司
法定代理人  Ｇ○○
相  對  人  建國塑膠工業股份有限公司
法定代理人  Ｗ○○
相  對  人  育德企業有限公司
法定代理人  Ｅ○○○
相  對  人  宇○○○○
法定代理人  Ｔ○○
相  對  人  源威實業有限公司
法定代理人  寅○○
相  對  人  丙○○○○
法定代理人  庚○○
相  對  人  統市興實業有限公司
法定代理人  Ｐ○○
相  對  人  俊保工業有限公司
法定代理人  申○○
相  對  人  鐿連興業股份有限公司
法定代理人  Ｎ○○
相  對  人  丁○○○○
法定代理人  戊○○
相  對  人  裕勇工業股份有限公司
法定代理人  午○○
相  對  人  台中商業銀行股份有限公司霧峰分行
法定代理人  Ｄ○○
相  對  人  金宏鐵工廠
法定代理人  Ｂ○○○
相  對  人  強發金屬有限公司
法定代理人  甲○○○
相  對  人  有頂實業有限公司
法定代理人  地○○
相  對  人  振益工業社
法定代理人  乙○○
相  對  人  田展企業社
法定代理人  丑○○
相  對  人  名山工業股份有限公司
法定代理人  Ｊ○○○
相  對  人  東友公司
法定代理人  己○○
相  對  人  竣棋印刷廠
法定代理人  辛○○
相  對  人  大昌特殊印刷廠
法定代理人  玄○○
相  對  人  晟懿工業股份有限公司
法定代理人  Ｕ○○
相  對  人  向榮工業股份有限公司
法定代理人  Ｌ○○
相  對  人  友聯電機股份有限公司
法定代理人  Ｖ○○
相  對  人  裕鉦壹工業有限公司
法定代理人  未○○
相  對  人  兩和工業股份有限公司
法定代理人  亥○○
相  對  人  金偉程有限公司
法定代理人  Ｑ○○
相  對  人  繼茂橡膠工業股份有限公司
法定代理人  Ｙ○○
相  對  人  元台塗料工業有限公司
法定代理人  Ｘ○○
相  對  人  良旭實業有限公司
法定代理人  辰○○
相  對  人  鼎泰軸承有限公司
法定代理人  戌○○
相  對  人  信欣工業社
法定代理人  Ｋ○○
相  對  人  佑錡企業行
法定代理人  巳○○
相  對  人  進成電機股份有限公司
法定代理人  Ｍ○○
相  對  人  向上包裝材料行
法定代理人  壬○○
相  對  人  騏村企業有限公司
法定代理人  Ｒ○○
相  對  人  高盟儀表企業有限公司
法定代理人  Ｓ○○
相  對  人  興力股份有限公司
法定代理人  Ｈ○○
相  對  人  振豐機器廠股份有限公司
法定代理人  卯○○○
相  對  人  元成螺絲企業有限公司
法定代理人  子○○
相  對  人  得貹股份有限公司
法定代理人  黃○○
相  對  人  福鎰銅器有限公司
法定代理人  天○○
相  對  人  鑫揚工業社
法定代理人  Ｆ○○
相  對  人  鉅晴實業有限公司
法定代理人  Ｉ○○
相  對  人  加業實業有限公司
法定代理人  宙○○
相  對  人  冠宏電機股份有限公司
法定代理人  Ｃ○○
上列抗告人因與相對人等間破產事件，對於台灣台中地方法院民
國 98年1月19日所為96年度執破字第12號裁定提起抗告，本院裁
定如下：
      主  文
抗告駁回。
抗告程序費用由抗告人負擔。
      理  由
一、相對人峰記工業股份有限公司破產管理人廖本揚律師於原審
    具狀稱：本件破產宣告迄今，已衍生之財團費用及財團債務
    共新台幣（下同）75萬8739元，而本件破產財產原包括：(一)
    現金2萬0312元。(二)銀行存款 3589元。(三)設備、成品、半成
    品及原物料一批；其中現金部分已花費尚餘 901元，前揭設
    備、成品、半成品及原物料雖經分為回收物件及非回收物件
    估價共值84萬7265元，但因國際鋼鐵價格於估價後持續滑落
    ，致非回收物件有行無市，回收物件價格比估價時更低，相
    對人依97年10月29日監察人會議決議進行拍賣，但截至97年
    12 月5日止未有人應買；是縱令將本件破產財團之前述設備
    、成品、半成品及原物料等財產予以變價，已不敷清償財團
    費用及財團債務，為符合全體債權人之利益，並經監察人同
    意，聲請終止本件破產等語。原法院審查結果，認為破產人
    之剩餘財產既已無從變現，即或變現其價值已不高，且不敷
    清償財團費用及財團債務，因而裁定破產程序終止，依法並
    無不合。抗告意旨並未敘述理由，指摘原裁定不當，沒有理
    由，應予駁回。
二、據上論結，本件抗告為無理由，依民事訴訟法第495條之1第
    1項、第449條第1項、第95條、第78條，裁定如主文。
中    華    民    國    98    年    2     月    24    日
                  民事第七庭    審判長法  官  童有德
                                      法  官  陳繼先
                                      法  官  曾謀貴
以上正本係照原本作成。
再為抗告應以適用法規顯有錯誤為理由。
如提起再抗告者應於裁定送達後十日內向本院提出抗告理由狀（
須按照他造人數附具繕本）並繳納抗告裁判費新臺幣壹仟元，同
時委任律師或具有律師資格之關係人為代理人。
                                      書記官  王麗珍
中    華    民    國    98    年    2     月    25    日
                                                      Ｖ


司法院資訊處製作；財團法人民間司法改革基金會備份。
